---
title: "midterm"
date: "2019-04-19"
output: html_document
params:
  studentID: "你的學號"
  studentName: "你的名字"
---

```{r setup, include=FALSE}
knitr::opts_chunk$set(echo = TRUE, eval=F, message=F, warning = F)
```

# 注意事項

存檔與填寫注意事項：

假設你叫王小明，學號41078392。

  1. 存檔時，請用你的學號當延伸檔名。學號為41078392，則請存成midterm-41078392.Rmd。(記得使用：save with enconding, 然後選utf-8)

  2. 本文檔開始的Frontmatter中，studentID（即key）其value目前為"你的學號"，以上面學號為例則必需改成"41078392"；而studentName（key）其value目前為"你的名字"，以上面名字為例則必需改成"王小明"
  
> 前述存檔utf-8格式要求與frontmatter要求缺任何一個則扣1分。

# 題目

> 期中考不允許使用data frame的操作，`as.data.frame()`及`library(dplyr)`在改題時，電腦偵測到都會拿掉這些程式行，請注意。

請先執以下code chunk, 引入所需packages. 
```{r library}
library(lubridate); library(stringr); library(dplyr); library(readr); library(purrr)
```

## 作答需知

  * 每一題會有設好的ans chunk，它會有ansxx標籤（如下的ans99），請將你的程式寫在裡面。每一題都需要你把答案存在指定的物件，並在「**最後一行**」打物件名稱。以下例，若答案是`2+3`並要你存在答案物件test裡，那你的程式如下：
```{r}
test <- 2+3 # 答案存在指定test物件
test # 最後一行打指定物件名稱
```

  * 同學可按上方有毛線球圖示的knit鍵，產生完整題目文件方便閱讀。
  
  * fronmatter裡的studentID及studentName任何一個沒填寫會扣作業分數1分。
  
## 1 字串與數字的比較
執行以下程式隨機產生10個數字字串：
```{r data1}
x <- as.character(round(runif(10)*100),10)
x
```
請產生一個logical class答案物件名為logicBig，其中元素值為TRUE若x對應值大於50（不包含50），反之為FALSE。答案物件請寫在最後一行。
```{r ans1}
# logicBig
```


## 2 list
建立一個答案物件compoundObject, 其中`compoundObject[[1]]`會得到數字1 (numeric class), `compoundObject[[2]]`會得到字串"hello"(character class),`compoundObject[[3]]`會得到邏輯TRUE (logical class)。 
```{r ans2}
# compoundObject
```


## 3 UTC與時區
執行以下程式得到以UTC時區輸入的日期時間字串（submitTime）
```{r data3}
load("submitTime.Rda")
```
請將它改成以America/New_York時區顯示的「character class」文字字串，並存在答案物件nyTime。答案物件請寫在最後一行。（注意答案物件class必修為character）
```{r ans3}
# nyTime
```

## 4 map
有時我們會需要對list裡的每個元素取出相同位置的值，例如以下的a物件，其中對於「學號」「成績」元素的值，相同位置來自相同學生。如果我們想對每個元素取相同位置的值出來，我們可以用purrr套件裡的`map()`進行操作，方式為`map(a,~.ObjectExtraction)`
```{r}
a <- list(
  學號=c("a23","a22","a41"),
  成績=c(88,76,82)
)
map(a,~.[[2]]) # 取出每個元素第二位
map(a,~.[c(1,3)]) # 取出每個元素第一及第三位
map(a,~.[c(T,F,T)]) # 取出每個元素第一及第三位
```

請執行以下程式隨機產生一位學生在15門課的成績及學分數。
```{r data4}
randomGrades <- sample(40:80,15,replace = T)
randomCredits <- sample(0:3,15,replace=T)
data3 <- list(
  成績=randomGrades,
  學分數=randomCredits
)
```

```{r}

```

請選出成績大於等於60的資料並存在passData這個帶有「成績」及「學分數」的list物件。此題答案物件為passData。
```{r ans4}
# passData
```


## 5
執行以下程式產生台灣民國年月字串物件twDates。
```{r data5}
sample(99:103,15,replace = T)-> yy
sample(1:12,replace=T)-> mm
str_c("民國",str_pad(yy,3,"left","0"),"年",mm,"月") -> twDates
# twDates
```

### 5.1 去除字元
請將twDates中的"民國"及"月"都去除，並存在twDates2答案物件，如："民國099年2月"會變成"099年2"。
```{r ans51}
# twDates2
str_replace_all(twDates,"(民國)|(月)","")->twDates2
twDates2
```

### 5.2 取出年份
取出民國年的並加上1911年轉成西元年，將此年份存在答案物件westYears裡（class為integer）。(hint: `str_split()`可分割字串,再使用第3題取出你要的部份)
```{r ans52}
# westYears
as.integer(str_sub(twDates,3,5))+1911->westYears
westYears
```

### 5.3 西元年月日
將twDates民國年月轉成date class的西元年月日，原始資料沒有日，請設定成每月1日。例如："民國100年5月"會轉成2011-05-01的date class日期。答案請存westDates答案物件。

```{r ans53}
# westDates
str_split(twDates2,"年")->DatesSplitList
map(DatesSplitList,~.[[2]])->monthList
unlist(monthList)->monthVecter
str_c(as.character(westYears),monthVecter,"01",sep = "-")->westDates
ymd(westDates)
```


## 6 differen time zone
執行以下程式引入invoiceList物件，其中「訂單時區」與「訂單時間(以訂單時區顯示)」的每筆資料是訂單來自時區及以該時區輸入的下單時間字串，「UTC時間」則是個目前無特別意義的UTC時間。
```{r data6}
load("invoiceList.Rda")
str(invoiceList)
names(invoiceList) <-
  c('訂單時區','訂單時間(以訂單時區顯示)','UTC時間')
```

### 6.1 改元素名稱
請將元素名稱「訂單時間(以訂單時區顯示)」改成「訂單時區之下單時間」。答案最後一行請寫invoiceList答案物件。
```{r ans61}
# invoiceList
```

### 6.2 轉UTC
請將每個「訂單時區之下單時間」依其「訂單時區」轉成UTC時間date time class（即POSIXct class）後，存在「UTC時間」對應的位置裡。最後一行請打本題答案物件invoiceList。

```{r ans62}
# invoiceList 
```


## 7 成績單 sampledTranscriptData

請先執行以下程式取得學生成績單資料sampledTranscriptData，它是個list class的物件。
```{r data7}
load("sampledTranscriptData.Rda")
names(sampledTranscriptData) <- 
  c('學號','學期成績','學分數','學年','學期','必選修類別（必／選／通）','系級','科目名稱','年級','學屆')
```
sampledTranscriptData裡每個元素底下的值都是一位同學在一門課的修課狀況，資料變數（即這裡元素名稱）。

### 7.1 子樣本與當人比例
取出科目名稱為「科目204」的學期成績，計算該科的當人比例（子樣本中成績不及格的比例）將此值存在答案物件failRate裡（為numeric/double class）。
```{r ans71}
# failRate
```


### 7.2 產生學屆系碼 str_sub

使用`sampledTranscriptData$學屆 <- `及`sampledTranscriptData$系碼 <-` 在sampledTranscriptData新增「學屆」及「系碼」兩個的新元素，其元素值放在`<-`右側定義。

「學屆」元素值代表的是每一位同學的入學學年，可由學號的第2到4位字元產生，「系碼」即學號的第5到6位字元；如410073298即為100學年入學，系碼73。另本題的答案物件為sampledTranscriptData。（使用`sampledTranscriptData$學屆 <- `及`sampledTranscriptData$系碼 <-`，將個別由學號取出之值放在`<-`右側即可在sampleTranscriptData新增這兩個元素。）
```{r ans72}
# sampledTranscriptData
```

### 7.3 產生學系 str_replace_all
請在sampledTranscriptData新增一個「學系」變數，存在`sampledTranscriptData$學系`答案物件裡，它是「系級」元素值去除數字1,2,3,4的結果。例如：系級為"經濟學系2", 學系值即為"經濟學系"。（hint: 可透過`str_replace()`或`str_replace_all()`把字串中的數字去除。）

```{r ans73}
# sampledTranscriptData$學系 
```

### 7.4 轉系生
學號是一入學就決定，不管後來有沒有轉系。 請找出外系轉入經濟系的學生學號，並存成changeMajorStudent答案物件。(由於資料一筆為一科成績，所以學號會重覆出現，要存入答案物件前請用`unique()`去除重覆學號)
```{r ans74}
# changeMajorStudent
```

### 7.5 學期平均成績
請計算學號"410073409b"在101學年第1學期的平均成績（即該學期每科成績乘每科學分後加總，再除以總學分數），答案存在答案物件studentGPA(為numeric class)。
```{r ans75}
# studentGPA
```

> 答完後，請確認每個code chunk的最後一行皆為該題的答案物件（除非題目有另外規定），且frontmatter的studentID及studentName皆有填寫。

> 注意： 沒有存檔成utf-8格式或frontmatter資訊沒填寫會扣1分。
